臺灣新北地方法院刑事判決
                                    111年度審訴字第493號
公  訴  人  臺灣新北地方檢察署檢察官
被      告  翟富泉



上列被告因違反毒品危害防制條例案件，經檢察官提起公訴(111
年度偵字第12937號)，被告於本院準備程序中就被訴事實為有罪
之陳述，經本院合議庭裁定由受命法官獨任進行簡式審判程序，
判決如下：
    主  文
翟富泉犯持有第二級毒品純質淨重二十公克以上罪，處有期徒刑
柒月。
扣案之第二級毒品甲基安非他命參包（推估總純質淨重貳拾參點
肆零零公克）均沒收銷燬；前開毒品之外包裝袋參只均沒收。
    事實及理由
一、查被告翟富泉所犯均係死刑、無期徒刑、最輕本刑為3 年以
    上有期徒刑以外之罪，其於準備程序就被訴事實為全部有罪
    之陳述，經告知簡式審判程序之旨，並聽取其與檢察官之意
    見後，本院認無不得或不宜改依簡式審判程序進行之處，爰
    依刑事訴訟法第273 條之1 第1 項、第284 條之1 之規定，
    裁定進行簡式審判程序。 
二、本件犯罪事實及證據，除犯罪事實欄一、第7行「在不詳地
    點」更正為「在新北市三重區三陽路」；證據部分另補充「
    被告翟富泉於本院訊問、準備程序及審理中之自白」、「刑
    案現場照片、毒品初步鑑驗報告單各1份」外，其餘犯罪事
    實及證據，均引用如附件起訴書之記載。
三、核被告所為，係犯毒品危害防制條例第11條第4 項之持有第
    二級毒品純質淨重20公克以上罪。爰審酌被告前有施用毒品
    前科，其無視於國家杜絕毒品犯罪之禁令，仍持有甲基安非
    他命，且其持有甲基安非他命之數量非微，可徵其悔意不深
    ，遠離毒品之意志薄弱，顯然先前所受刑之宣告、執行，均
    未收警惕之效，自應施以相當之刑罰以期收教化之功能；兼
    衡其素行及如起訴書所載之前科執行紀錄（見本院卷附臺灣
    高等法院被告前案紀錄表）、國中畢業之智識程度（見本院
    卷附被告個人戶籍資料查詢結果1 紙）、家庭經濟狀況小康
    （見偵卷第17頁被告之調查筆錄受詢問人欄）、目前工作月
    薪新臺幣3 萬元、無需扶養之人，及其犯後坦承犯行等一切
    情狀，量處如主文所示之刑，以示懲儆。
四、有關沒收部分：
    扣案之甲基安非他命3包（推估總純質淨重23.400公克）均
    係被告本件持有毒品犯行所剩，不問屬於犯人與否，應依毒
    品危害防制條例第18條第1 項前段規定宣告沒收銷燬；至鑑
    定用罄部分，則不予沒收銷燬；又包裝上開毒品之外包裝袋
    共3只，係用於防止毒品裸露、潮濕，便於攜帶、持有，係
    被告所有，供本件持有毒品犯行所用之物，業據被告於本院
    準備程序時供述明確，爰依刑法第38 條第2項前段規定宣告
    沒收。
據上論斷，應依刑事訴訟法第273條之1第1項、第299條第1 項前
段、第310條之2、第454條第2項，判決如主文。
本案經檢察官黃彥琿偵查起訴，由檢察官高智美到庭執行公訴。
中　　華　　民　　國   111    年     7    月    28    日
                  刑事第二十三庭  法  官  傅明華
上列正本證明與原本無異。如不服本判決，應於判決送達後20日
內敘明上訴理由，向本院提出上訴狀(應附繕本)，上訴於臺灣高
等法院。其未敘述上訴理由者，應於上訴期間屆滿後20日內向本
院補提理由書「切勿逕送上級法院」。
                                  書記官  盧姿妤
中　　華　　民　　國   111    年     7    月    28    日
附錄本案論罪科刑法條全文：
毒品危害防制條例第11條
持有第一級毒品者，處3 年以下有期徒刑、拘役或新臺幣5 萬元
以下罰金。
持有第二級毒品者，處2 年以下有期徒刑、拘役或新臺幣3 萬元
以下罰金。
持有第一級毒品純質淨重十公克以上者，處1 年以上7 年以下有
期徒刑，得併科新臺幣1 百萬元以下罰金。
持有第二級毒品純質淨重二十公克以上者，處6 月以上5 年以下
有期徒刑，得併科新臺幣70萬元以下罰金。
持有第三級毒品純質淨重二十公克以上者，處3 年以下有期徒刑
，得併科新臺幣30萬元以下罰金。
持有第四級毒品純質淨重二十公克以上者，處1 年以下有期徒刑
，得併科新臺幣10萬元以下罰金。
持有專供製造或施用第一級、第二級毒品之器具者，處1 年以下
有期徒刑、拘役或新臺幣1 萬元以下罰金。
--------------------------------------------------------
附件：
臺灣新北地方檢察署檢察官起訴書
                                    111年度偵字第12937號
　　被　　　告　翟富泉　男　55歲（民國00年0月00日生）
　　　　　　　　　　　　住新北市○○區○○街0號2樓
　　　　　　　　　　　　居新北市○○區○○路00號2樓
　　　　　　　　　　　　國民身分證統一編號：Z000000000號
上列被告因違反毒品危害防制條例案件，已經偵查終結，認應該
提起公訴，茲將犯罪事實及證據並所犯法條分敘如下：
　　　　犯罪事實
一、翟富泉前因施用毒品案件，經臺灣新北地方法院以108年度簡字
    第7859號判決判處有期徒刑6月確定，於民國110年2月20日執
    行完畢。詎仍不知警惕，明知甲基安非他命係毒品危害防制
    條例第2條第2項第2款所定之第二級毒品，非經許可不得無故
    持有，竟基於持有第二級毒品甲基安非他命純質淨重20公克
    以上之犯意，於110年9月11日至同年月18日間之某日時，在不
    詳地點，以不詳代價，向真實姓名年籍不詳、綽號「阿仁」之
    人，購得純質淨重20公克以上之第二級毒品甲基安非他命3
    包（總毛重29.60公克，隨機取1件進行分析，推估純質淨重
    為23.400公克）後持有之。嗣於同年9月18日2時40分許，為
    警在新北市○○區○○○○0號前查獲，當場扣得上開毒品。
二、案經本檢察官簽分偵辦。
　　　　證據並所犯法條
一、證據清單及待證事實
編號 證  據  名  稱 待  證  事  實 1 被告翟富泉於偵查中之供述。 坦承扣案之第二級毒品甲基安非他命3包，係伊向綽號「阿仁」所購買之事實。 2 新北市政府警察局三重分局第搜索扣押筆錄、扣押物品目錄表、台灣尖端先進生技醫藥股份有限公司110年11月11日出具之毒品證物鑑定分析報告各1份。 證明本件扣案之白色透明結晶3包，經檢驗係第二級毒品甲基安非他命，推估純質淨重為23.400公克之事實。 
二、核被告所為，係犯毒品危害防制條例第11條第4項之持有第二
    級毒品純質淨重20公克以上罪嫌。又被告如犯罪事實欄所載
    之論罪科刑及執行情形，有刑案資料查註紀錄表附卷可憑，其於
    受有期徒刑執行完畢後，5年以內故意再犯本件有期徒刑以上
    之罪，為累犯，請參照大法官會議釋字第775號解釋意旨，審
    酌是否依刑法累犯規定加重其刑。扣案之上開第二級毒品甲
    基安非他命3包，請依毒品危害防制條例第18條第1項前段規
    定宣告沒收銷燬。
三、依刑事訴訟法第251條第1項提起公訴。
　  此  　致
臺灣新北地方法院
中　　華　　民　　國　 111　　年　　4 　　月　　 1　　日
　　　　　　　　　　　　　　　檢　察　官  黃彥琿